臺灣板橋地方法院刑事判決　　　　　　　96年度訴字第1329號
公　訴　人　臺灣板橋地方法院檢察署檢察官
被　　　告　甲○○
上列被告因違反毒品危害防制條例案件，經檢察官提起公訴（九
十六年度毒偵字第一二六三號），被告於本院準備程序中就被訴
事實為有罪之陳述，經告知被告簡式審判程序之旨，並聽取當事
人之意見後，本院合議庭裁定由受命法官獨任進行簡式審判程序
，判決如下：
    主    文
甲○○施用第一級毒品，累犯，處有期徒刑柒月。扣案第一級毒
品海洛因壹包內之海洛因（餘驗淨重零點零捌公克）沒收銷燬之
；扣案包裝上揭毒品之外包裝袋壹個沒收之。
    犯罪事實
一、甲○○前於民國八十九年間因施用毒品案件，經依本院八十
    九年度毒聲字第一四八二號裁定送勒戒處所觀察、勒戒後，
    認無繼續施用毒品之傾向，於八十九年五月六日釋放出所，
    並由臺灣板橋地方法院檢察署檢察官以八十九年度毒偵字第
    七九九號為不起訴處分確定。又於九十一年間因施用毒品案
    件，經依本院九十一年度毒聲字第一二四一號裁定送勒戒處
    所觀察、勒戒後，認有繼續施用毒品之傾向，本院以九十一
    年度毒聲字第二八二０號裁定令入戒治處所施以強制戒治，
    於九十二年八月三十日戒治期滿釋放出所；另經本院以九十
    二年度訴字第二三九一號判處有期徒刑七月，甲○○不服迭
    提起上訴，先後經臺灣高等法院以九十三年度上訴字第六八
    九號、最高法院以九十三年度臺上字第三二二六號均判決上
    訴駁回而告確定，乃於九十四年四月十八日入監服刑，於同
    年十一月十七日執行徒刑完畢（據此，本案構成累犯）。詎
    猶不知悔改，另基於施用第一級毒品海洛因之犯意，於九十
    六年二月二日某時許，在其位於臺北縣板橋市○○路二一六
    巷二弄九之二號住處內，以將第一級毒品海洛因摻入香煙內
    點燃吸食之方式，施用第一級毒品海洛因一次。嗣於同日晚
    間九時三十分許，為警持搜索票至上址住處執行搜索，當場
    起獲其所有預備供施用之第一級毒品海洛因一包（驗餘淨重
    ０．０八公克），而得悉上情。
二、案經臺北縣政府警察局蘆洲分局報請臺灣板橋地方法院檢察
    署檢察官偵查起訴，甲○○於本院準備程序中就被訴事實為
    有罪之陳述，經告知甲○○簡式審判程序之旨，並聽取當事
    人之意見後，本院合議庭裁定由受命法官獨任進行簡式審判
    程序。
    理    由
一、訊據被告甲○○對於在前述時間及地點施用第一級毒品海洛
    因之犯罪事實均自白不諱（見本院九十六年五月十四日簡式
    審判筆錄），而其於九十六年二月二日晚間十一時許為警採
    集尿液送臺灣檢驗科技股份有限公司以ＧＣ／ＭＳ氣相層析
    ／質譜儀法確認檢驗結果，呈鴉片類嗎啡及可待因陽性反應
    ，有該公司出具之濫用藥物尿液檢驗報告以及臺北縣政府警
    察局蘆洲分局偵辦毒品案件尿液代號對照表各一件附卷可稽
    （見臺灣板橋地方法院檢察署九十六年度毒偵字第一二六三
    號偵查卷第十九頁及第三三頁）；又扣案之白粉一包，經送
    法務部調查局鑑驗結果，檢出含第一級毒品海洛因成分（驗
    餘淨重０‧０八公克），有該局九十六年三月二日調科壹字
    第０九六二三０一四八六０號鑑定書一件在卷供參（見同上
    偵查卷第三二頁），所含毒品成分與被告尿液中驗出之毒品
    反應一致，足認被告自白確與事實相符。再者，被告前於八
    十九年間因施用毒品案件，經依本院八十九年度毒聲字第一
    四八二號裁定送勒戒處所觀察、勒戒後，認無繼續施用毒品
    之傾向，於八十九年五月六日釋放出所；又於九十一年間因
    施用毒品案件，經依本院九十一年度毒聲字第一二四一號裁
    定送勒戒處所觀察、勒戒後，認有繼續施用毒品之傾向，本
    院以九十一年度毒聲字第二八二０號裁定令入戒治處所施以
    強制戒治，於九十二年八月三十日執行戒治期滿釋放出所等
    事實，併有臺灣板橋地方法院檢察署檢察官八十九年度毒偵
    字第七九九號不起訴處分書、本院九十二年度訴字第二三九
    一號刑事判決、臺灣高等法院九十三年度上訴字第六八九號
    刑事判決、最高法院九十三年度臺上字第三二二六號刑事判
    決各一件（見同上偵查卷第三四頁及第三七頁至第四六頁）
    以及臺灣高等法院被告前案紀錄表一份（見本院卷宗）存卷
    足憑。是被告於強制戒治執行完畢釋放出所後，五年內再犯
    本案施用第一級毒品犯行堪以認定，應予依法論罪科刑。
二、核被告所為，係犯毒品危害防制條例第十條第一項之施用第
    一級毒品罪。其施用第一級毒品海洛因前、後非法持有第一
    級毒品海洛因之低度行為，應為其施用該毒品之高度行為所
    吸收，均不另論罪。又被告前於九十一年間因施用毒品案件
    ，經本院以九十二年度訴字第二三九一號判處有期徒刑七月
    ，被告不服迭提起上訴，先後經臺灣高等法院以九十三年度
    上訴字第六八九號、最高法院以九十三年度臺上字第三二二
    六號均判決上訴駁回而告確定，乃於九十四年四月十八日入
    監服刑，於同年十一月十七日執行徒刑完畢，有臺灣高等法
    院被告前案紀錄表一件在卷足憑，其於五年內故意再犯本案
    有期徒刑以上之罪，為累犯，應依刑法第四十七條第一項規
    定加重其刑。爰審酌被告前已因施用毒品，經獲得不起訴處
    分之寬典，復入監執行徒刑，仍不能戒除毒癮，再次漠視法
    令禁制而犯本罪，顯見其自制能力甚低，惟姑念其施用毒品
    所生危害，實以自戕身心健康為主，對於他人生命、身體、
    財產等法益，尚無明顯而重大之實害，且其於犯罪後亦均坦
    承犯行，深具悔意，並自九十六年二月十二日起自行前往行
    政院衛生署八里療養院接受美沙酮治療迄今，有該院出具之
    診斷證明書一紙在卷供參，足認其確有戒除毒癮之決心，犯
    後態度良好等一切情狀，量處如主文所示之刑，以資懲儆。
三、扣案之第一級毒品海洛因一包內之海洛因（驗餘淨重０‧０
    八公克），為查獲之第一級毒品，不問屬於犯人與否，應依
    毒品危害防制條例第十八條第一項前段規定沒收銷燬之。而
    扣案包裝上揭毒品之外包裝袋一個，係用以包裹毒品，具防
    止裸露、逸出及潮濕之功用，便於攜帶施用，係預備供被告
    施用第一級毒品所用之物，且經被告自承確屬其所有（見本
    院九十六年五年二十八日簡式審判筆錄），應依刑法第三十
    八條第一項第二款規定併予宣告沒收。
據上論斷，應依刑事訴訟法第二百七十三條之一第一項、第二百
九十九條第一項前段，毒品危害防制條例第十條第一項、第十八
條第一項前段，刑法第十一條前段、第四十七條第一項、第三十
八條第一項第二款，判決如主文。
本案經檢察官張瑞娟到庭執行職務。
中　　華　　民　　國　　96　　年　　5 　　月　　28　　日
                  刑事第七庭  法　官  王　瑜　玲
上列正本證明與原本無異。
如不服本判決，應於判決送達後10日內向本院提出上訴狀（應附
繕本），上訴於臺灣高等法院。
中　　華　　民　　國　　96　　年　　5 　　月　　28　　日
                              書記官  陳  香  君
附錄本案論罪科刑法條全文：
毒品危害防制條例第十條
施用第一級毒品者，處六月以上五年以下有期徒刑。
施用第二級毒品者，處三年以下有期徒刑。
